【裁判字號】    92,豐簡上,75
【裁判日期】    920729
【裁判案由】    賭博
【裁判全文】
臺灣臺中地方法院刑事判決                        九十二年度豐簡上字第七五號
    上  訴  人  甲○○
    即  被  告
    選任辯護人  鄭志明律師
右上訴人即被告因賭博案件，不服本院豐原簡易庭中華民國九十一年十二月三十日九
十一年度豐簡字第六一一號第一審簡易判決（聲請簡易處刑案號：臺灣臺中地方法院
檢察署九十一年度偵字第二三二八七號）提起上訴，本院合議庭認不得以簡易判決處
刑，改依通常程序為第一審判決如左：
    主  文
原判決撤銷。
甲○○連續在公眾得出入之場所賭博財物，處罰金柒仟元，如易服勞役，以參佰元折
算壹日。
扣案之簽注單貳拾肆張、規則倍數表、帳單各壹張，均沒收。
    事  實
一、甲○○基於自己賭博及幫助他人賭博之概括犯意，自民國九十一年八月間某日起
    至九十一年十一月二十六日止，在台中縣神岡鄉○○村○○路七九二號其所經營
    之欣欣理髮廳公眾得出入之場所，連續向綽號「永昌」、「信全」、「鎮」等三
    位經營六合彩賭博之理髮客人，簽賭六合彩多次，並幫助其姪女乙○○、理髮客
    人簡國福代為向該些組頭簽賭多次，其賭法為：分二星、三星兩種，每簽一支二
    星新台幣（下同）八十五元，三星八十元，若所簽之號碼與每星期二、四香港開
    出之六合彩中獎號碼相同，即為中彩，可分別得五千七百元、五萬七千元之彩金
    ，若未簽中，賭資悉歸組頭取得。嗣於九十一年十一月二十六日十八時五十五分
    許，在上址，為警持搜索票查獲，並扣得其供簽賭所用之簽注單二十四張、規則
    倍數表、帳單各一張。
二、案經臺中縣警察局豐原分局報請臺灣臺中地方法院檢查署檢察官聲以簡易判決處
    刑。
    理  由
一、右揭事實業據被告甲○○於警詢及本院審理時坦承不諱，核與證人乙○○、簡國
    福在本院所證述之情節相符，並有扣案之簽注單二十四張、規則倍數表、帳單各
    一張扣案足憑。本件事證明確，被告犯行應堪認定。
二、核被告所為，係犯刑法第二百六十六條第一項前段之賭博罪。其多次自己簽賭及
    幫助他人簽賭之行為，時間緊接、方法相同，觸犯構成要件相同之罪名，顯係基
    於概括犯意為之，應依連續犯規定論以一罪，並加重其刑。原審據以論科固非無
    見，惟原判決認被告係自為六合彩組頭，尚有未洽（理由詳後述），本院認定之
    犯罪事實即顯然與檢察官據以求處罪刑之事實不符，而應適用通常程序審判之，
    被告上訴否認經營六合彩，既有理由，自應由本院將原審判決撤銷改依通常程序
    為第一審判決。爰審酌被告係初犯、頗具悔意、所生之危害尚非鉅大等一切情狀
    ，量處如主文所示之刑，並諭知易服勞役之折算標準。扣案之簽注單二十四張、
    規則倍數表、帳單各一張，係被告所有供簽賭所用之物，此據其陳明在卷，依刑
    法第三十八條第一項第二款之規定，併予宣告沒收。
三、檢察官聲請簡易判決處刑書雖另載：被告甲○○基於意圖營利之概括犯意，自九
    十一年八月間起至同年十一月二十六日止，提供前揭理髮廳作為賭博場所，並聚
    集不特定多數人簽賭六合彩，其方式為：賭客每簽一支八十五元，以核對香港六
    合彩開獎號碼決定輸贏，凡對中號碼者，二星可得五十七倍之彩金，三星可得五
    百七十倍之彩金，未簽中者，賭資全歸被告所有，因認被告涉犯刑法第二百六十
    八條前段之意圖營利供給賭博場所罪、後段之意圖營利聚眾賭博罪嫌云云。
四、按犯罪事實應依證據認定之，無證據不得推定其犯罪事實，又被告之自白，不得
    作為有罪判決之唯一證據，仍應調查其他必要之證據，以察其是否與事實相符，
    刑事訴訟法第一百五十四條、第一百五十六條第二項定有明文。查檢察官認被告
    自為六合彩組頭，無非係以被告於偵查中自白，並扣得前揭簽注單二十四張、規
    則倍數表、帳單各一張，及傳真機一台為其依據。然訊之被告甲○○，固坦承前
    揭自行或幫助乙○○、簡國福向他人簽賭之行為，惟堅詞否認自為組頭，辯稱：
    伊在檢察官偵訊中從未自白為組頭，且扣案之簽注單係伊簽賭以來所累積，帳單
    係記載簽賭結果伊欠他人或他人欠伊之款項，傳真機係其兒子所有供家庭平常用
    等語。經查，九十一年十一月二十七日檢察官偵訊筆錄中雖載：「問被告：你
    何時開始經營六合彩？」、「被告答：從今年八月起至查獲時止，都在查獲地點
    經營」、「問被告：你做哪些種類？」、「被告答：港二星、三星」（參偵卷第
    二二頁），惟本院勘聽該筆錄所附之錄音帶結果，完全沒有任何對答聲音，此有
    本院九十二年四月十六日勘驗筆錄附卷可稽，足見被告有否為該自白，並無錄音
    可資証明，而有疑義，被告於警詢初始，即否認自為組頭，並稱其僅係自行或
    代別人向他人簽賭在卷，而所扣押之簽單及帳單經本院勘驗發現有多處載「簡」
    及「鳳」之字，被告稱「簡」係簡國福、「鳳」係乙○○，本院隔離訊問證人乙
    ○○、簡國福與被告結果，黃、簡二人陳稱係請被告代為簽賭之過程，與被告所
    言互核完全相符，此有各該筆錄在卷可佐，茲按被告果係自為組頭，簡國福、乙
    ○○當係直接向其簽賭，焉有委託其代為簽賭之理，扣案之簽注單二十四張及
    帳單一張經本院勘驗結果，簽注單筆跡幾乎都一樣，應為同一人所寫，且均非傳
    真紙，帳單則係一長約十五公分寬約十公分之便條紙，內載「、鳳、鎮、簡
    及三筆帳目」，而按被告若為組頭，簽單一般應係來自各不同賭客所寫或所傳真
    才是，且一次簽賭之帳應非僅有三筆而已，扣案傳真機所使用之電話號碼，除
    撥打市內電話外，尚有撥打國際電話、○二○四娛樂電話、上網撥接等，而其市
    內撥打情形，九月份有八十七通，金額計一百三十六元，十月份有六十八通，金
    額計一百零九元，十一月份有七十三通，金額計一百三十一元，此有中華電信股
    份有限公司臺灣中區電信分公司豐原營運處以九十二年四月二十四日豐一業字第
    九二ＣＤ一○○○六九號函送之使用明細，及被告自電腦網路所摘取之資料在卷
    可證，顯見該傳真機電話號碼非供傳真機專用，並與一般家庭之使用情形無異，
    此與一般六合彩組頭高頻率使用傳真機之情形不同至明。綜上所述，本院認被告
    於偵查中有無自白為組頭尚有疑問，縱其曾經自白，亦因以上證據調查之結果，
    與其自白並不相符，而非能憑以遽認其確有經營六合彩之行為，原審認被告自為
    組頭（即刑法第二百六十八條前段之意圖營利供給賭博場所罪、後段之意圖營利
    聚眾賭博罪部分）而併予判決，則有未洽。此外，復查無任何積極證據足資證明
    被告有此部分之犯行，因檢察官認此部分若成立犯罪，則與前開論罪科刑之事實
    （即刑法第二百六十六條第一項前段之普通賭博罪部分）有想像競合犯之關係，
    屬裁判上一罪，故不另為無罪之諭知。
據上論斷，應依刑事訴訟法第四百五十五條之一第一項、第三項、第四百五十二條、
第三百六十九條第一項前段、第三百六十四條、第二百九十九條第一項前段，刑法第
五十六條、第二百六十六條第一項前段、第四十二條第二項、第三十八條第一項第二
款，罰金罰鍰提高標準條例第一條前段、第二條，判決如主文。
本案經檢察官林樹蘭到庭執行職務
中      華      民      國    九十二    年      七      月    二十九    日
                              台灣台中地方法院刑事第七庭
                                  審判長法    官  夏  一  
                                        法    官  蔡  美  華
                                        法    官  李  秋  娟
右正本證明與原本無異。
如不服本判決，應於判決送達後十日內向本院提出上訴狀，上訴於臺灣高等法院臺中
分院( 須附繕本 )。
                                        書記官
中      華      民      國    九十二    年      七      月    二十九    日
附錄法條：
中華民國刑法第二百六十六條
 (普通賭博罪與沒收物)
在公共場所或公眾得出入之場所賭博財物者，處一千元以下罰金。但以供
人暫時娛樂之物為賭者，不在此限。
當場賭博之器具與在賭檯或兌換籌碼處之財物，不問屬於犯人與否，沒收
之。


司法院資訊處製作；財團法人民間司法改革基金會備份。
